臺灣新北地方法院三重簡易庭小額民事判決
110年度重小字第2754號
原      告  謝嘉益  
被      告  賴聖穎  

上列當事人間請求給付買賣價金事件，經臺灣新竹地方法院裁定
移送前來（109年度竹北小調字第1188號），本院於民國110 年2
月10日言詞辯論終結，判決如下：
　　主　    文
一、原告之訴駁回。
二、訴訟費用新臺幣（下同）1,000元由原告負擔。
    事實及理由要旨
一、原告起訴主張：
　㈠被告前向原告購買螃蟹，價金共45,000元，屢經催討、迄今
    未付。爰依買賣之法律關係提起本件訴訟，並聲明：被告應
    給付原告45,000元及自起訴狀繕本送達翌日起至清償日止，
    按年息5 ％計算之利息。
　㈡對被告答辯的陳述：海鮮這種東西重量會有合理的誤差值存
    在，不是每個都會一樣。被告沒有蓄水池，所以螃蟹會死掉
    ，是被告的責任。被告不懂的如何保管，死傷不能推到我身
    上。
二、被告則以：
　　第一次跟原告叫貨時，不僅給貨的時間有所遲延，來的品質
    也與網站上和原告傳給我的照片都不一樣，規格大小也不一
    樣。第二次又跟我保證品質、規格都沒有問題，結果來的東
    西還是有問題。不論大小、內容通通跟被告要購買的物品品
    質不符。第一次到貨的貨品，經與原告反應後，原告叫被告
    丟棄；第二次的貨品，客人拿到打開都是黑的無法食用等語
    置辯，並聲明：請求駁回原告之訴。
三、本院之判斷：
　㈠本件原告主張被告曾向其購買螃蟹一情，業據其提出兩造間
    之通訊軟體LINE對話紀錄為證（下稱兩造間之對話紀錄，本
    院卷第157至271頁），被告到庭固不否認曾向原告購買螃蟹
    ，惟以前開情詞置辯。
　㈡按稱買賣者，謂當事人約定一方移轉財產權於他方，他方支
    付價金之契約。當事人就標的物及其價金互相同意時，買賣
    契約即為成立。物之出賣人對於買受人，應擔保其物依第37
    3條之規定危險移轉於買受人時無滅失或減少其價值之瑕疵
    ，亦無滅失或減少其通常效用或契約預定效用之瑕疵。但減
    少之程度，無關重要者，不得視為瑕疵。出賣人並應擔保其
    物於危險移轉時，具有其所保證之品質。買賣因物有瑕疵，
    而出賣人依前五條之規定，應負擔保之責者，買受人得解除
    其契約或請求減少其價金，民法第345條、第354條、第359
    條本文分別定有明文。又民法第359條之買受人解除權，為
    特殊的法定解除權，無待於催告出賣人先行修補瑕疵，即得
    行使。
　㈢經查，本件原告係請求被告給付，第一次貨品內容為：沙公
    ，以每公斤780元計價，共20公斤、處女蟳，以每公斤600元
    計價，共20公斤；第二次貨品內容為處女蟳，以每公斤630
    元計價，共20公斤；第三次貨品內容為處女蟳，以每公斤60
    0元計價，共20公斤，並主張因被告反應不滿意品質，而有
    減少價金，前曾以關西郵局第61號存證信函催告被告給付買
    賣價金。前開存證信函中提及第一次貨品沙公規格為600公
    克上下、處女蟳規格為180公克以上；第二次貨品之處女蟳
    規格為250公克上下；第三次貨品之處女蟳規格為180公克上
    下（109年度竹北小調字第1188號卷第15、17頁），復依被
    告提出之兩造間對話紀錄，109年9月8日內容略以：「被告
    ：這邊有螃蟹了嗎？　原告：找到人幫忙了，下星期四確定
    出貨。　被告：價格？　原告：就大沙公600以上和處女蟳2
    00g~250g的，晚上回答你。件數各一件20公斤，我會給你特
    價的。」（本院卷第73頁）、於同年月13日，原告向被告報
    價：「大沙公600g  一件20kg  特價780元/kg；B級處女蟳2
    00~250g 特價600元/kg  一件20kg。」（本院卷第157頁）
    ；另於同年月15日原告與被告確認處女蟳規格，兩造間之對
    話紀錄略以：「被告：20kg  都用A級的。　原告：A級300g
      635/kg。 300g上下數量較少。　被告：其餘補B，但是幫
    我分開這樣好嗎？　原告：各10kg。A級從250g~300g之間。
    同一箱會隔離。沙公600g以上20kg一箱。  被告：好。」（
    本院卷第161至165頁）等語，足見兩造就第一次貨品之規格
    應為：沙公600公克以上，共20公斤，每公斤780元、A級處
    女蟳250~300公克，共10公斤，每公斤635元、B級處女蟳200
    ~250公克，共10公斤，每公斤600元，故原告於前開存證信
    函所稱之貨品規格，與兩造間約定之內容不符，且自前開不
    同規格重量隻螃蟹，有不同之計價標準，亦可知於螃蟹交易
    中，螃蟹種類、規格（重量）為交易內容重要之點，倘規格
    （重量）不足，即應可認貨品具有瑕疵。
　㈣次查，於109年9月18日被告與原告聯繫如何取貨，並於當日
    晚間11時1分向原告表示：「貨領到了」，嗣於同年月19日
    凌晨0時20分許，即傳送沙公放置於電子磅秤上之照片，照
    片上顯示之重量為510公克、480公克（本院卷第77頁），並
    向原告反應：「沙公太小。基本上整箱沒有半隻600上」、
    於同日凌晨1時許又傳送處女蟳放置於電子磅秤上之照片，
    照片上顯示之重量為120公克、120公克（本院卷第79頁），
    並向原告表示：「不同隻。都那麼小。這個真的要整箱退，
    沒辦法用。」於同日12時38分被告向原告稱：「死的要留給
    你看嗎？」原告則回覆：「丟棄」等語，是原告於109年9月
    18日交付之沙公與處女蟳規格，均與兩造約定不符，而被告
    亦向原告表示：「要整箱退」等語，堪認就該次買賣，被告
    已表明解約意旨。
　㈤再查，被告於同年月22日向原告詢問是否還有250公克規格的
    處女蟳，且明確表示如果低於250公克不收（本院卷第213、
    215頁），原告則向被告報價：「9月29日處女蟳　250gr×20
    kg×630元/kg」；被告嗣於同年月26日詢問250公克規格之處
    女蟳是否可以多訂10公斤，沒有就算了，不要濫竽充數等語
    （本院卷第223、227頁），原告則向被告表示處女蟳200公
    克出頭的還可以找到、250公克難找等語（本院卷第231頁）
    ，可知就第二次貨品之處女蟳規格應至少在250公克以上，
    第三次貨品之處女蟳規格，雖未見兩造有明確表示，惟依兩
    造間之對話紀錄，可知至少應在200公克以上。經被告於同
    年月29日晚間取貨後，旋於同年月30日上午11時許向原告表
    示：「250的不到10隻。有些不足200、大部分230、240」，
    而第二次貨品經被告出貨給客戶後，在當日（30日）下午7
    時30分左右，即有客戶反應該批處女蟳：「又小又沒黃」，
    被告則於同日7時43分許向原告表示：「品質非常不好。最
    下面偷塞一堆160g~200的」，並傳送數張處女蟳放置於電子
    磅秤上隻照片，照片上顯示之重量為190公克、195公克、20
    0公克、160公克不等（本院卷第105、109頁）；而被告於同
    年月30日下午，向原告確認第三次貨品的到貨時間，原告向
    被告表示：「今天22:15落地。約晚上12點可取貨，作業時
    間約2小時，貨多會慢一點」（本院卷第253頁），而被告於
    取得第三次貨品後，即運送給客戶，此有被告與其客戶之對
    話紀錄：「有任何問題再跟我說  不好意思那麼晚送打擾休
    息了  晚安。（上午1:47）」可知（本院卷第111頁），然
    於109年10月1日下午，被告客戶即向被告反應有：「肉和膏
    不飽」、「（處女）蟳根本沒有蛋」、「怎麼有黑的」等情
    形（本院卷第111、113頁），被告亦即向原告反應：「這次
    的也很慘，沒有一個說好的。這些等級應該都是B/C。非常
    慘烈。」（本院卷第111頁），由是可知，原告所交付之貨
    品，規格、品質均與兩造間約定不符，顯有瑕疵，被告自得
    依前揭規定解除契約；又於109年11月7日原告向被告請求給
    付貨款時，被告亦表示：「當下早告知你、也請你退回處理
    了」等語（本院卷第125頁），可知被告就第二、三次處女
    蟳買賣已表明解約。
四、從而，被告以原告交付之貨品存有品質、規格不符而具有減
    少其價值與效用之重大瑕疵，主張已解除買賣契約，為有理
    由。系爭螃蟹買賣契約業經被告合法解除，被告已無給付買
    賣價金之義務，則原告請求被告給付價金45,000元，及自起
    訴狀繕本送達翌日起至清償日止，按年息5 ％計算之利息，
    為無理由，應予駁回。
五、本件判決事證基礎已臻明確，兩造其餘攻防方法及所提證據
    ，核與判決結果已無影響，爰不一一論述。
六、本件係依小額訴訟程序所為原告敗訴之判決，爰確定原告應
    負擔之訴訟費用額如主文第2項所示。
中　　華　　民　　國　　111 　年　　3 　　月　　3 　　日
　　　　　　　　　三重簡易庭  法  官  王凱俐
以上為正本係照原本作成。
對於本件判決如有不服，應於收受送達後20日內向本院提出上訴
書狀，上訴於本院合議庭，並按他造當事人之人數附具繕本。當
事人之上訴，非以判決違背法令為理由不得為之，上訴狀應記載
上訴理由，表明下列各款事項：
（一）原判決所違背之法令及其具體內容。
（二）依訴訟資料可認為原判決有違背法令之具體事實。
如未於上訴後20日內補提合法上訴理由書，法院得逕以裁定駁回
上訴。
中　　華　　民　　國　　111 　年　　3 　　月　　3 　　日
                          　　書記官  林穎慧